【裁判字號】    89,上訴,2631
【裁判日期】    891219
【裁判案由】    竊盜等
【裁判全文】
臺灣高等法院刑事判決                          八十九年度上訴字第二六三一號
    上  訴  人
    即  被  告  唐振鴻
                范智評
                徐金水
    右  一  人
    選任辯護人  魏早炳  律師
                魏翠亭  律師
                陳恩民  律師
右上訴人因竊盜等案件，不服臺灣新竹地方法院八十九年訴字第四三號，中華民國八
十九年六月十六日第一審判決（起訴案號：臺灣新竹地方法院檢察署八十八年度偵字
第六八一三號、第七三一六號、第七九五三號、第七三三三號），提起上訴，本院判
決如左：
    主      文
上訴駁回。
    事實及理由
一、本案經本院審理結果，認第一審判決被告唐振鴻攜帶兇器竊盜，處有期徒刑壹年
    ；又共同以犯竊盜罪為常業，處有期徒刑伍年陸月，扣案之起子拾支沒收；並於
    刑之執行完畢或赦免後，令入勞動處所強制工作年。應執行有期徒刑陸年貳月
    ，扣案之起子拾支沒收，並於刑之執行完畢或赦免後，令入勞動處所強制工作
    年。范智評共同以犯竊盜為常業，處有期徒刑肆年，扣案之起子拾支沒收，並於
    刑之執行完畢或赦免後，令入勞動處所強制工作年。徐金水共同以犯竊盜罪為
    常業，處有期徒刑肆年，扣案之起子拾支沒收；並於刑之執行完畢或赦免後，令
    入勞動處所強制工作年。又共同常業詐欺，處有期徒刑伍年，扣案如附表三編
    號一至七所示之物沒收；應執行有期徒刑捌年陸月，扣案之起子拾支、如附表三
    編號一至七所示之物均沒收，並於刑之執行完畢或赦免後，令入勞動處所強制工
    作年。其認事用法，應無不當，應予維持；並引用第一審判決書記載之事實、
    證據及理由（見附件：第一審判決書）。
二、查附表二編號一之事實，被告唐振鴻上訴仍堅詞否認為其所竊，並於警訊中供稱
    係綽號「無牙」者所竊云云，但查，並無渠所述之「無牙」者以供查證，縱有其
    人，被告亦於偵查中供明『（如何分工？）由「無牙」、「卑鄙」去行竊車子，
    得手後把車交給我．．．』足認其有犯意連絡，且許明釗之兄許育明之名片二十
    一張在被告唐振鴻之新竹縣寶山鄉住處及「鴻業」修車廠所查獲，被告唐振鴻所
    辯非其所竊，應係卸詞。復查編號九、十兩件，上訴人唐振鴻亦予否認，但查，
    編號十被害人郭李忠南被竊之自用小客車內先鋒牌音響、行動電話充電器，均係
    在被告唐振鴻住處起獲。且經被害人領回，除據被害人於原審訊問時證述明確外
    ，亦有贓物領據在卷足憑，參以編號九之被害人甘誌棠及編號十之被害郭李忠南
    遭竊後被要求贖車，並匯贖款至「詹志松」在中國國際商業銀行新竹分行之帳戶
    內等情，均與被告唐振鴻、徐金水、共犯彭祥銨做案手法相一致，足認此二件失
    竊小客車，亦係被告唐振鴻等人所為，被告唐振鴻上訴意旨，指上揭三件非其所
    為，自屬飾卸之詞，不足採信。
三、至被告范智評上訴否認與唐振鴻共犯竊盜罪，並辯稱：伊僅受僱於唐振鴻任修車
    工人，未曾參與竊盜云云。但查，被告范智評於檢察官偵查中即數次坦認犯行，
    於八十八年九月九日檢察官偵查中供明：「除編號一，我未參與外，其他我均有
    參與，編號一之時間，當時我還在當兵，所以不可能」。「（你們今日在何處搜
    到贓證物？）在寶山鄉之住處（與唐振鴻一起住之地方）及鴻業汽車修理工廠」
    。「（你承認你有犯本案警局移送之罪嫌嗎？）有，我承認，願幫忙追查共犯」
    等語（均見偵字六八一三號卷第七十四頁背面、七十九頁）。復於八十八年九月
    十七日偵查中再度供明其參與行竊之情形，核與共犯唐振鴻於偵查中所供情節相
    符（見前揭二次偵訊筆錄），其共同竊盜犯行至臻明確，上訴所辯云云，亦係卸
    責之詞，委無可採。
四、至被告徐金水上訴，則否認犯行，並辯稱其全不知情云云。但查，被告徐金水對
    附表一所示之事實與彭祥銨共謀變造謝樹信身分證、偽刻印章、及偽開「謝樹信
    」名義之「中信」銀行、遠東銀行帳戶並供以詐騙附表一所示龍慶華等八人金錢
    之犯罪事實，於原審中均坦承不諱，核與被害人龍慶華等人於警訊及偵查中指述
    相符，並有被害人等匯款單據，及變造之謝樹信身分證、開戶個人基本資料登錄
    單、印鑑卡、約定書、申請書等物在卷可參，被告徐金水辯稱其全不知情，受人
    利用云云，顯為飾詞，自不足採，至被告徐金水另所犯原審判決書事實欄三、八
    所列事實，原審已為詳論，雖本院調查中證人邱裕家到庭供證未見過徐金水，亦
    無於電話中聽過徐金水之聲音，唯被告徐金水既有共犯，則證人邱裕家此項供證
    尚難為有利於被告徐金水之認定，其犯行亦足認定。
五、綜上各節所述，被告唐振鴻、范智評、徐金水三人犯行明確，原審依法論科，並
    無不合，被告等上訴意旨，指摘原判決不當，自無理由，應予駁回。
據上論斷，應依刑事訴訟法第三百六十八條、第三百七十三條，判決如主文。
本案經檢察官陳維練到庭執行職務。
中      華      民      國    八十九    年     十二     月     十九     日
                              臺灣高等法院刑事第一庭
                                  審判長法  官  李  相  助
                                        法  官  王  振  興
                                        法  官  蔡  光  治
右正本證明與原本無異。
如不服本判決應於收受送達後十日內向本院提出上訴書狀，其未敘述上訴之理由者並
得於提起上訴後十日內向本院補提理由書（均須按他造當事人之人數附繕本）。
                                        書記官  王  才  生
中    華    民    國    八十九    年       十二     月     二十一       日
附錄：本案論罪科刑法條全文
刑法第三百二十一條
犯竊盜罪而有左列情形之一者，處六月以上五年以下有期徒刑：
一、於夜間侵入住宅或有人居住之建築物、船艦或隱匿其內而犯之者。
二、毀越門扇、牆垣或其他安全設備而犯之者。
三、攜帶兇器而犯之者。
四、結夥三人以上而犯之者。
五、乘火災、水災或其他災害之際而犯之者。
六、在車站或埠頭而犯之者。
前項之未遂犯罰之。
刑法第三百二十二條
以犯竊盜罪為常業者，處一年以上七年以下有期徒刑。
刑法第三百四十條
以犯前條之罪為常業者，處一年以上七年以下有期徒刑，得併科五千元以下罰金。

司法院資訊處製作；財團法人民間司法改革基金會備份。
